【裁判字號】    98,裁,278
【裁判日期】    980212
【裁判案由】    薪俸
【裁判全文】
最  高  行  政  法  院  裁  定
                                       98年度裁字第278號
再 審原 告  甲○
再 審被 告  臺北縣立丹鳳國民中學
代  表  人  乙○○
上列當事人間因薪俸事件，對於中華民國95年5月4日臺北高等行
政法院94年度訴字第1136號判決提起再審之訴，經臺北高等行政
法院以96年度再字第112號裁定將其主張適用法規顯有錯誤部分
移送本院。本院裁定如下：
    主  文
本件移送臺北高等行政法院。
    理  由
一、按「對於高等行政法院判決提起上訴，而經最高行政法院認
    上訴為不合法以裁定駁回，對於該高等行政法院判決提起再
    審之訴者，無論本於何種法定再審事由，仍應專屬原高等行
    政法院管轄。」為本院95年裁字第1167號判例所明示，蓋本
    院以上訴為不合法而裁定駁回者，並未對原審判決作實體審
    查，即非以原審判決認事用法無誤而加以維持，則原審判決
    是否具備適用法規顯有錯誤的再審事由，即與本院無涉，自
    無法將當事人對於原審判決所提起的再審之訴，連同其對於
    本院裁定聲請再審之事件，合併由本院管轄。否則，如果當
    事人提起上訴，因不合法而遭本院裁定駁回後，其再主張原
    審判決適用法規顯有錯誤，即可直接歸由本院審理，無異於
    本院裁定駁回及原審判決確定後，另闢上訴蹊徑，自非妥適
    。次按「訴訟之全部或一部，法院認為無管轄權者，依原告
    聲請或依職權以裁定移送於其管轄法院。」、「移送訴訟之
    裁定確定時，受移送之法院受其拘束。前項法院，不得以該
    訴訟更移送於他法院。但專屬於他法院管轄者，不在此限。
    」為行政訴訟法第18條準用民事訴訟法第28條第1項及第30
    條所規定。
二、本件再審原告前因薪俸事件，循序提起行政訴訟，經臺北高
    等行政法院94年度訴字第1136號判決（下稱原判決）駁回後
    ，提起上訴，復經本院96年度裁字第2651號裁定以上訴不合
    法予以駁回。再審原告以原判決有行政訴訟法第273條第1項
    第1款規定適用法規顯有錯誤之再審事由，向原審法院提起
    再審之訴，揆諸首開說明，仍應專屬為判決之臺北高等行政
    法院管轄，原審法院將此部分移送本院管轄，容有未洽，本
    院不受拘束。至再審原告對本院96年度裁字第2651號裁定聲
    請再審部分，本院則另以裁定駁回，附此敘明。
三、依行政訴訟法第18條、民事訴訟法第28條第1項、第30條第
    2項但書，裁定如主文。
中    華    民    國    98    年    2     月    12    日
                    最高行政法院第七庭
                        審判長法官  藍  獻  林
                              法官  張  瓊  文
                              法官  廖  宏  明
                              法官  胡  方  新
                              法官  林  文  舟
以  上  正  本  證  明  與  原  本  無  異
中    華    民    國    98    年    2     月    13    日
                              書記官  邱  彰  德


司法院資訊處製作；財團法人民間司法改革基金會備份。
